【裁判字號】    89,易,1663
【裁判日期】    890713
【裁判案由】    妨害公務等
【裁判全文】
臺灣臺南地方法院刑事判決                        八十九年度易字第一六六三號
    公  訴  人  台灣台南地方法院檢察署檢察官
    被      告  甲○○
右列被告因妨害公務案件，經檢察官提起公訴 (八十九年度偵字第四三四二號)，本?
判決如左：
    主  文
甲○○損壞他人之電話壹具、保溫箱壹個、桌子壹張及椅子貳張，足以生損害於他人
，累犯，處有期徒刑參月，如易科罰金以佰元折算壹日；又對於公務員依法執行職
務時，施強暴脅迫，累犯，處有期徒刑伍月，如易科罰金以佰元折算壹日；又於公
務員依法執行職務時，當場侮辱，累犯，處有期徒刑參月，如易科罰金以佰元折算
壹日。應執行有期徒刑拾月，如易科罰金以佰元折算壹日。
    事  實
一、甲○○有動產擔保交易法、傷害等前科，又於民國八十六年間，因業務過失傷害
    案件，經本院判處有期徒刑六月確定在案，甫於八十八年十月七日執行完畢，猶
    不知悔改，復於八十九年三月二十九日十時三十分許，在台南縣仁德鄉○○村○
    ○路六八三號「王子」檳榔攤，無故毀損乙○○所有之電話一具及丙○○○所有
    之保溫箱一個、桌子一張、椅子二張等物，足生損害於丙○○○及乙○○，嗣經
    台南縣警察局歸仁分局仁德分駐所警員吳世玄據報將甲○○帶回警局偵辦，詎甲
    ○○竟因而心生不滿，當場以髒話辱罵依法執行職務之員警，又另行起意徒手毀
    損警局內之辦公桌，使桌子凹陷、抽屜無法閉合而不堪使用（毀損部分未經告訴
    ），藉以妨害員警之執行公務。
二、案經丙○○○、乙○○訴由台南縣警察局仁德分局報請台灣台南地方法院檢察署
    檢察官偵查起訴。
    理  由
一、訊據被告不否認曾發生右揭情事，惟辯稱：伊當時喝醉酒均不知情云云。經查，
    右揭犯罪事實業據告訴人丙○○○、乙○○指訴綦詳，並經證人即在場執行職務
    之警員吳世玄結證屬實，又證人吳世玄證陳：「當時我要對被告進行酒精測試，
    被告不從，還損壞桌椅，對我大罵『三字經』，現場桌子被告踹踢致堪使用，無
    法關閉抽屜。」等語，足徵被告並非因飲酒而陷於精神喪失，乃為逃避員警對其
    進行酒精測試而大鬧警局。再被告毀損檳榔攤及警局辦公桌之情形，亦有現場照
    片五幀存卷可憑。被告所辯無非畏罪卸責之詞，不足採信。本件事證明確，被告
    犯行足堪認定，應依法論科。
二、核被告林坤山所為，係犯刑法第一百三十五條第一項之妨害公務罪、第一百四十
    條第一項之侮辱公務員罪及第三百五十四條之毀損罪。被告所犯上開三罪，犯意
    各別，罪名互異，應予分論併罰。又被告有動產擔保交易法、傷害等前科，又於
    八十六年間，因業務過失傷害案件，經本院判處有期徒刑六月確定在案，甫於八
    十八年十月七日執行完畢，有台灣高等法院被告全國前案紀錄表、台灣台南地方
    法院檢察署刑案資料查註紀錄表各一紙在卷可參，其於五年以內再犯本件有期徒
    刑以上之罪，為累犯，均應依法加重其刑。爰審酌被告犯罪之動機、目的、手段
    、所生危害及犯後猶飾詞狡辯等一切情狀，各量處如主文所示之刑，並均諭知易
    科罰金之折算標準，且定其應執行刑，以資懲儆。
三、據上論斷，應依刑事訴訟法第二百九十九條第一項前段，刑法第一百三十五條第
    一項、第一百四十條第一項、第三百五十四條、第四十一條、第四十七條、第五
    十一條第五款，罰金罰鍰提高標準條例第一條前段、第二條，判決如主文。
本案經檢察官林志峰到庭執行職務。
中    華    民    國      八十九      年      七      月      十三      日
                                  臺灣臺南地方法院刑事第一庭
                                      法  官  彭  喜  有
右正本證明與原本無異。
如不服本判決，應於判決送達後十日內，向本院提出上訴狀。
                                      書記官  楊  育  民
中    華    民    國      八十九      年      七      月      十三    日
附錄本案論罪科刑法條全文
刑法第一百三十五條第一項：
  對於公務員依法執行職務時，施強暴脅迫者，處三年以下有期徒刑、拘役或三百元
  以下罰金。
刑法第一百四十條第一項：
  於公務員依法執行職務時，當場侮辱，或對於其依法執行之職務公然侮辱者，處六
  月以下有期徒刑、拘役或一百元以下罰金。
刑法第三百五十四條：
  毀棄、損壞前二條以外之他人之物，或令致不堪用，足以生損害於公眾或他人者，
  處二年以下有期徒刑、拘役或五百元以下罰金。
                                                                        ７


司法院資訊處製作；財團法人民間司法改革基金會備份。
